臺灣桃園地方法院刑事裁定　
111年度聲字第3930號
聲  請  人
即  被  告  黄真榆





上列聲請人即被告因詐欺等案件（本院111年度審金訴字第220號
），不服本院於民國111年12月6日所為之羈押處分，聲請撤銷，
本院裁定如下：
    主  文
抗告駁回。
    理  由
一、聲請（誤為抗告）意旨略以：我於民國109至110年跟方世文
    到處遊玩，所以才有多項詐欺案件，當時無知所犯下知錯，
    但現有孕2月又3週，當時因經濟在外祖(應為「租」)屋導致
    未收到傳票，當時無住戶籍地，奶奶年長收到傳票不懂，發
    現傳票時以(應為「已」)超過時間，我已知錯，也因無法在
    (應為「再」)祖(應為「租」)屋所幸(應為「索性」)搬回家
    中與奶奶同住，情(應為「請」)求法官給被告在(應為「再
    」)一次機會，讓我能處理肚中懷孕之事，也讓我有在外賺
    錢的機會對於民事合(應為「和」)解有能力賠償云云。
二、原處分意旨略以：被告黄真榆經訊問後，否認犯行，然被告
    提領被害人之被害款項，且提領之金融卡並非其與男友方世
    文之金融卡，其涉案部分亦經同案共犯黃天賜、方世文證述
    在案，被告犯罪嫌疑重大。被告四處提款，亦有多項案件另
    案繫屬司法機關，顯然有反覆實施之虞，而被告身背多件詐
    欺案件，又經本院通緝在案，有逃亡之事實，即有刑事訴訟
    法第101條第1項第1款、第101條之1第1項第7款之羈押原因
    ，為保全審判及執行順利進行，有羈押之必要，於111年12
    月6日起執行羈押在案。
三、按對於審判長、受命法官、受託法官或檢察官所為羈押之處
    分有不服者，受處分人得聲請其所屬法院撤銷或變更之。處
    分已執行終結，受處分人亦得聲請，法院不得以已執行終結
    而無實益為由駁回；第1項聲請期間為5日，自為處分之日起
    算，其為送達者，自送達後起算，刑事訴訟法第416條第1項
    第1款、第3項定有明文。又所屬法院認為抗告不合法律上之
    程式或法律上不應准許，或其抗告權已經喪失者，應以裁定
    駁回之。但其不合法律上之程式可補正者，應定期間先命補
    正；準抗告亦有準用，同法第411條、第416條第4項亦分別
    定有明文。再按得為撤銷或變更之聲請而誤為抗告者，視為
    已有聲請，同法第418條第2項後段復有明文。查本件羈押處
    分係本院承審法官於111年12月6日訊問後所為，核屬審判長
    法官所為之羈押處分，被告不服，於同年月9日向監所長官
    提出「刑事抗告狀」聲請撤銷羈押處分，有本院押票、「刑
    事抗告狀」上之收受訴狀戳章可憑，是本件聲請尚未逾法定
    期間，先予敘明。
四、次按被告經法官訊問後，認為犯罪嫌疑重大，而有下列情形
    之一，非予羈押，顯難進行追訴、審判或執行者，得羈押之
    ：一、逃亡或有事實足認為有逃亡之虞者。二、有事實足認
    為有湮滅、偽造、變造證據或勾串共犯或證人之虞者。三、
    所犯為死刑、無期徒刑或最輕本刑為5年以上有期徒刑之罪
    ，有相當理由認為有逃亡、湮滅、偽造、變造證據或勾串共
    犯或證人之虞者。刑事訴訟法第101條第1項定有明文。而關
    於羈押與否之審查，其目的僅在判斷有無實施羈押強制處分
    之必要，並非認定被告有無犯罪之實體審判程序，故關於羈
    押之要件，無須經嚴格證明，以經釋明得以自由證明為已足
    。復按羈押被告之目的，在於確保訴訟程序之進行、確保證
    據之存在及真實，以及確保刑罰之執行，而被告有無羈押之
    必要，法院自得就具體個案情節予以斟酌決定，如就客觀情
    事觀察，羈押在目的與手段之間衡量並無明顯違反比例原則
    之情形，即無違法或不當可言。而所謂犯罪嫌疑重大，自與
    有罪判決須達毫無懷疑之有罪確信之心證有所不同，嫌疑重
    大者，係指有具體事由足以令人相信被告可能涉嫌其被指控
    之犯罪，與認定犯罪事實所依憑之證據需達無合理懷疑之程
    度，尚屬有別，故法院決定羈押與否，自毋庸確切認定被告
    有罪，僅需檢察官出示之證據，足使法院相信被告極有可能
    涉及被訴犯罪嫌疑之心證程度即屬之。至於被告實際是否成
    立犯罪，乃本案審判程序時實體上應予判斷之問題，非法院
    裁定是否羈押之審查要件。又羈押之目的，在於確保刑事偵
    查、審判程序之完成及刑事執行之保全。被告究竟有無刑事
    訴訟法第101條所規定之羈押要件情形，應否羈押，以及羈
    押後其羈押原因是否仍然存在，有無繼續羈押之必要，事實
    審法院本得斟酌個案情節、訴訟進行程度及其他一切情形而
    為認定。故受羈押之被告除確有刑事訴訟法第114條所列情
    形之一者外，其應否羈押或延長羈押，事實審法院自有認定
    裁量之權，如無濫用其權限情形，即不得任意指為違法。
五、本院查：
  ㈠被告經本院法官就起訴書所載犯罪事實訊問後，雖否認參與
    組織犯罪集團、三人以上共同詐欺取財、洗錢等犯行，惟坦
    承持金融卡提款之事實，且被告所涉前開犯行，已經證人即
    同案共犯黃天賜、方世文、被害人劉安明、謝喬、陳怡寧證
    述在卷，並有匯款申請書、匯款紀錄、存摺交易明細、LINE
    對話翻拍照片、提款監視器畫面翻拍照片等附卷可資佐證，
    足認被告涉犯上開犯罪嫌疑重大；而被告在本院審理中，經
    合法傳喚、拘提，均未到庭，經本院於111年9月1日發佈通
    緝；被告分別涉詐欺等案件，分由臺灣高雄地方法院以111
    年度金訴字第257號案件審理中、臺灣士林地方法院以111年
    度金訴字第123號案件審理中、臺灣彰化地方法院以111年度
    訴字第34號案件通緝，臺灣新竹地方檢察署以110年度偵字
    第5501、5522號案件提起公訴、臺灣桃園地方檢察署以111
    年度偵緝字第3588號提起公訴、臺灣臺中地方檢察署以111
    年度偵緝字第1196號提起公訴，且被告又涉毒品案件，經臺
    灣新北地方檢察署以111年度毒偵字第2847號案件通緝，嗣
    被告於111年10月21日遭緝獲入法務部○○○○○○○○○○附設勒戒
    所執行觀察勒戒，經本院審判長法官於111年12月6日訊問後
    ，以上開理由裁定羈押等情，業據本院依職權調取刑事卷宗
    核閱無誤，足認被告確有逃亡之事實。本件審判長法官為裁
    定羈押被告之處分時，已依卷內證據及當日訊問內容，認被
    告涉犯詐欺等犯罪嫌疑重大，並審酌被告有刑事訴訟法第10
    1條第1項第1款、第101條之1第1項第7款之羈押原因及必要
    ，而諭知之羈押處分，乃就具體案情權衡國家刑事司法權之
    有效行使、社會秩序及公共利益、被告人身自由之私益及防
    禦權受限制之程度，所為之裁量權行使，且前開處分所為目
    的與手段間之衡量亦無違反比例原則，是本院值班法官對被
    告所為羈押處分適當、具必要性，亦無何違誤之處。
  ㈡至被告另以其「懷孕2月又3週」云云。惟被告於本院值班法
    官為羈押處分時，並非懷胎5月以上，而其懷胎身體狀況，
    可由所內醫師予以診治及適時給予專業醫療判斷，必要時亦
    得安排被告以戒護外醫方式，給予必要之醫療協助，故本件
    被告並無刑事訴訟法第114條第2、3款之情形。
六、綜上所述，本件審判長法官所為羈押處分，經核尚無不合，
    亦無何違法、不當或逾越比例原則之處，被告復查無刑事訴
    訟法第114條所列之各款情形，聲請意旨猶執前詞指摘原羈
    押處分不當聲請撤銷或變更，洵無理由，應予駁回。
七、依刑事訴訟法第416條第4項、第412條，裁定如主文。
中　　華　　民　　國　　111 　年　　12　　月　　15　　日
                  刑事第十六庭  審判長法　官  游紅桃
　　　　　 　                         法  官  黃筱晴
　　　　　　                          法  官  鄧瑋琪
以上正本證明與原本無異。
不得抗告。
　　　　　　　　　　　　　　　        書記官　陳崇容　　
中　　華　　民　　國　　111 　年　　12　　月　　15　　日